臺灣板橋地方法院刑事判決　　　　　　　96年度易字第1531號
公　訴　人　臺灣板橋地方法院檢察署檢察官
被　　　告　乙○○
上列被告因違反著作權法等案件，經檢察官提起公訴（95年度偵
字第27511 號），被告於準備程序中就被訴事實為有罪之陳述，
經告知簡式審判程序之旨，並聽取當事人之意見後，本院裁定進
行簡式審判程序，判決如下：
    主  文
乙○○擅自以公開傳輸之方法侵害他人之著作財產權，處有期徒
刑捌月，減為有期徒刑肆月，如易科罰金，以新臺幣壹仟元折算
壹日。緩刑年。
    事  實
一、乙○○明知如附表1 所示之「脫線先生」等126 部視聽著作
    ，分別係美商迪士尼企業股份有限公司（下稱迪士尼公司）
    、美商華納兄弟娛樂公司（下稱華納公司）、美商廿世紀福
    斯影片府份有限公司（下稱福斯公司）、美商環球影片製作
    有限責任合夥（下稱環球合夥）、美商哥倫比亞影片股份有
    限公司（下稱哥倫比亞公司）、哥倫比亞亞洲影片製作公司
    （下稱哥倫比亞亞洲公司）、美商新線製作股份有限公司（
    下稱新線公司）、美商米高梅影片股份有限公司（下稱米高
    梅公司）、美商派拉蒙影片股份有限公司（下稱派拉蒙公司
    ）等著作權人享有著作財產權，及如附表2 所示之「SOSO」
    等808 首錄音著作，分別係滾石國際音樂股份有限公司（下
    稱滾石公司）、華納國際音樂股份有限公司（下稱華納公司
    ）、上華國際音樂股份有限公司（下稱上華公司）、福茂唱
    片音樂股份有限公司（下稱福茂公司）、科藝百代股份有限
    公司（下稱科藝百代公司）、新力博德曼音樂娛樂股份有限
    公司（下稱新力博德曼公司）、豐華唱片股份有限公司（下
    稱豐華公司）、環球國際唱片股份有限公司（下稱環球公司
    ）、艾迴股份有限公司（下稱艾迴公司）、華研國際音樂股
    份有限公司（下稱華研公司）等著作權人享有著作財產權，
    現均仍於著作權存續期間內，未經該等公司之同意或授權，
    不得擅自公開傳輸其視聽及錄音著作，且可預見其將附表1
    、2 所示之視聽及錄音著作檔案置於網路空間上供人下載，
    將使眾多未經著作財產權人之同意或授權之人，得藉以非法
    下載上開著作，而侵害前開著作財產權人之著作財產權。詎
    其仍基於公開傳輸上開著作物之犯意，未經前開著作權人之
    同意或授權，自民國94年中某日起至94年10月初止，在臺北
    縣樹林市○○街○ 段107 巷4 號住處內，其先前於92年7 月
    9 日起即架設之「SayCoo論壇」（網址http：//www.saycoo
    .com）上，設立「Clubbox-哈燒電影」及「最愛偶像音樂」
    專區，由其擔任管理員，負責管理維修該網站，並開放不特
    定網友陸續將如附表1 、2 所示之電影及錄音著作重製在上
    揭網站之「Clubbox-哈燒電影」及「最愛偶像音樂」中，並
    提供網路連結，供不特定人得隨時利用網路超連結之方式免
    費公開傳輸或下載如附表1 、2 所示之視聽及錄音著作，而
    接續以此方式，侵害前開著作財產權人之權利。嗣經警於95
    年10月17日循線查獲始悉上情。
二、案經迪士尼公司、華納公司、福斯公司、環球合夥、哥倫比
    亞公司、哥倫比亞亞洲公司、新線公司、米高梅公司、派拉
    蒙公司、滾石公司、華納公司、上華公司、福茂公司、科藝
    百代公司、新力博德曼公司、豐華公司、環球公司、艾迴公
    司、華研公司訴由內政部警政署保安警察第二總隊第一大隊
    第三中隊報告臺灣板橋地方法院檢察署檢察官偵查起訴。
    理  由
一、查本件被告乙○○所犯並非死刑、無期徒刑、最輕本刑為三
    年以上有徒刑之罪或高等法院管轄第一審案件，而其於準備
    程序進行中，被告先就被訴事實為有罪之陳述，經法官告知
    簡式審判程序之旨，並聽取公訴人及被告之意見後，本院認
    適宜改依簡式審判程序進行，爰依刑事訴訟法第273 條之1
    第1 項、第284 條之1 規定，由本院裁定進行簡式審判程序
    ，合先敘明。
二、上揭事實，業據被告於本院審理中坦承不諱，核與告訴代理
    人甲○○、丙○○於警詢時、及告訴代理人洪家豪於偵查及
    本院審理時指訴情節相符，並有財團法人電影及錄影著作保
    護基金會鑑識報告1 紙、財團法人國際唱片業交流基金會出
    具之鑑識報告書1 份、「脫線先生」等126 部影片之著作權
    證明文件影本、「SOSO」等808 歌曲之著作權證明文件影本
    、「SayCoo論壇」（網址http：//www.saycoo.com）上侵害
    告訴人著作財產之網頁畫面資料、論壇管理原註冊資料、「
    Clubbox-哈燒電影」及「最愛偶像音樂」網頁資料、臺灣固
    網股份有限公司95年9 月18日台固查資095300617 號函文檢
    附之IP位置資料各1 份及蒐證光碟1 片在卷可憑。據此，被
    告自白有上開補強證據可佐，足堪採信。本案事證明確，被
    告犯行堪以認定。
三、核被告自94年中某日起至95年10月初某日止，在上開「SayC
    oo論壇」設立「Clubbox-哈燒電影」及「最愛偶像音樂」專
    區，身任該網站管理員，而開放予不特定網友將如附表1 、
    2 所示之視聽及錄音著作重製在上開專區內，並提供網路連
    結，供不特定人隨時利用網路超連結之方式免費公開傳輸或
    下載如附表附表1 、2 所示之視聽及錄音著作，其所為係犯
    著作權法第92條之擅自公開傳輸罪。按如數行為於同時同地
    或密切接近之時地實施，侵害同一之法益，各行為之獨立性
    極為薄弱，依一般社會健全觀念，在時間差距上，難以強行
    分開，在刑法評價上，以視為數個舉動之接續施行，合為包
    括之一行為予以評價，較為合理，則屬接續犯，而為包括之
    一罪（最高法院86年臺上字第3295號判例參照），查被告架
    設成立上開專區後，該專區即一直持續存在網路上，迄至95
    年10月初被告經警通知前往說明本案前，其始將之從其所架
    設的上述論壇中移除上開專區，業據被告於本院審理時陳明
    在卷，是以，被告身為網站管理員所為之上述公開傳輸行為
    ，顯係數個管理舉動之接屬續實施，依前揭判例意旨，在刑
    法評價上，應屬接續犯之包括一行為。公訴意旨認為被告涉
    犯先後多次公開傳輸犯行，時間緊接，所犯係犯罪構成要件
    相同之罪，顯係出於概括犯意為之，而依95年7 月1 日修正
    之刑法第2 條第1 項規定為新舊法比較，認被告之上開行為
    ，依修正廢除前之刑法第56條規定，屬連續犯，容有誤會，
    併此陳明。爰審酌被告前無犯罪紀錄，有臺灣高等法院被告
    前案紀錄表乙份在卷可按，素行良好，其身為上開網站之管
    理員竟提供網路連結以供不特定人以連結公開傳輸方式，侵
    害他人之智慧創作，損及他人享有之智慧財產權，並破壞我
    國保護智慧財產權之國際形象之犯罪情節，及被告犯罪後坦
    承犯行，態度良好等一切情狀，量處如主文所示之刑，以資
    懲儆。茲因被告為上開犯行之犯罪時間在96年4 月24日以前
    ，合於減刑條件，應依中華民國九十六年罪犯減刑條例第2
    條第1 項第3 款、第7 條、第9 條之規定，減刑如主文所示
    之減得之刑，並諭知易科罰金之折算標準。又查，被告前未
    曾受有期徒刑以上刑之宣告，有上開被告前案紀錄表在卷可
    按，其因一時失慮，致罹刑章，事後已坦承犯行，深具悔意
    ，經此偵審程序及刑之宣告教訓，當知警惕，信無再犯之虞
    ，本院因認對其所宣告之刑以暫不執行為適當，予以宣告緩
    刑3 年，以勵自新。
據上論斷，應依刑事訴訟法第273 條之1 第1 項、第299 條第1
項前段，著作權法第92條，刑法第11條前段、刑法第41條第項前
段、第74條第1 項第1 款，中華民國九十六年罪犯減刑條例第2
條第1 項第3 款、第7 條、第9 條，判決如主文。
本案經檢察官鄧媛到庭執行職務。
中　　華　　民　　國　　96　　年　　7 　　月　　31　　日
                  刑事第十二庭  法　官  林淑婷
以上正本證明與原本無異。
如不服本判決應於送達後十日內向本院提出上訴狀。
                                書記官  林金良
中　　華　　民　　國　　96　　年　　7 　　月　　31　　日
附錄本案論罪科刑法條全文：
著作權法第92條
擅自以公開口述、公開播送、公開上映、公開演出、公開傳輸、
公開展示、改作、編輯、出租之方法侵害他人之著作財產權者，
處3 年以下有期徒刑、拘役、或科或併科新臺幣75萬元以下罰金
。
